臺灣高等法院刑事判決　　　　　　　　96年度上訴字第3236號
上　訴　人　臺灣桃園地方法院檢察署檢察官
被　　　告　乙○○
選任辯護人　林　凱　律師
　　　　　　李德正　律師
上列上訴人因被告違反毒品危害防制條例案件，不服臺灣桃園地
方法院96年度訴字第423號，中華民國96年6月21日第一審判決（
起訴案號：臺灣桃園地方法院檢察署95年度偵字第22240、25400
號），提起上訴，本院判決如下：
    主  文
上訴駁回。
    理  由
一、公訴意旨略以：被告乙○○與甲○○（經他案判處有期徒刑
    7 年確定）共同基於私運第三級毒品之犯意聯絡，謀議以郵
    寄包裹之方式自馬來西亞運輸毒品來臺，先由甲○○於民國
    94年11月23日，向不知情之陳儀羚承租桃園縣桃園市○○○
    路○ 段200 之9 號10樓之處所，2 人再委請與其等有犯意聯
    絡而年籍不詳之人從馬來西亞以國際快遞方式，先後3 次於
    附表所示時間，郵寄如附表所示收件人為「張明傑」之包裹
    至甲○○所承租之上開處所，及不知情之高正傳位在臺北市
    文山區○○路279 號2 樓之住處。除如附表編號1 所示該次
    乃係測試可否成功，該包裹並非毒品，並已由甲○○轉交被
    告，餘2 次寄送之物均是第三級毒品愷他命。嗣於94年12月
    17日，因如附表編號2 、編號3 之包裹為郵務人員察覺有異
    ，通知法務部調查局航業海員調查處處理，調查局人員乃在
    如附表編號2 所示包裹送達時，查獲前往領貨之不知情計程
    車司機林宜錫，並扣得該包裹，另至如附表編號3 所示之處
    ，扣得如附表編號3 所示之包裹。因認被告犯有毒品危害防
    制條例第4 條第3 項之運輸第三級毒品罪及懲治走私條例第
    2 條第1 項之私運管制物品罪云云。
二、按犯罪事實應依證據認定之，無證據不得認定犯罪事實；不
    能證明被告犯罪者，應諭知無罪之判決，刑事訴訟法第154
    條第2 項、第301 條第1 項分別定有明文。而認定不利於被
    告之事實，須依積極證據，苟積極證據不足為不利於被告事
    實之認定時，即應為有利於被告之認定，更不必有何有利之
    證據（最高法院30年上字第816 號判例要旨參照）。如未能
    發現相當證據，或證據不足以證明，自不能以推測或擬制之
    方法，以為裁判基礎（最高法院40年臺上字第86號判例要旨
    參照）。
三、公訴人係因如附表編號2 所示扣案之包裹，經鑑定結果為第
    三級毒品愷他命，而如附表編號1 、編號2 所示之包裹，均
    寄至甲○○之租屋處，其中如附表編號1 所示之包裹，並係
    由甲○○親自簽收，因而認定甲○○涉犯私運第三級毒品入
    臺犯行，又因甲○○到案後，於警、偵訊及原審法院另案（
    按：即原審法95年度訴字第848號刑事案件，以下均稱「另
    案」；該案偵查案號：臺灣桃園地方法院檢察署94年度偵字
    第2237 4號）審理時，均表示乃被告委其代為收受如附表編
    號1、編號2之包裹，其領得如附表編號1之包裹，亦是交給
    被告云云，進而認定被告與甲○○共犯上開犯行，另因如附
    表編號3所示之包裹，經鑑定結果為第三級毒品愷他命，且
    包裹之寄件人與如附表編號2所示之包裹相同，包裹之收件
    人亦是記載「張明傑」，因而認定此部分私運第三級毒品來
    臺犯行，同為被告所為。訊據被告則堅決否認上開犯行，辯
    稱其對此事完全不知情，雖認識甲○○，但甚久未聯絡，本
    案與其無關，甲○○所述與事實不符等語。經查：
  (一)本案查獲經過，乃「94年12月20日之前，財政部關稅局已經
    查獲這個包裹，裡面含有愷他命，就移交給調查局偵查……
    我們依照程序會查這個地址有沒有人住，並會請當地的郵差
    配合寄送……由警衛簽收……有1個人跑出來並拿1張紙條說
    ，他要領這個地址的包裹……因為已經有人出面承認，我們
    就請那個人配合我們調查……他叫林宜錫，是個計程車司機
    ，他說他是在半路被攔下，對方付給他錢，並且交付該張紙
    條，要他到大興西路來領包裹，對方並說，若他領到包裹，
    要將包裹送到南崁交流道旁的客運站，並打紙條上所寫的電
    話號碼，就會有人把包裹拿走，我們就把林宜錫帶到南崁交
    流道，並打上面的電話，但沒有人接……。後來查到屋主是
    陳儀羚，陳儀羚說房子是出租給甲○○，我們也去查閱警衛
    室的郵件登記簿，發現甲○○有收過1個寄給『張明傑』的
    包裹，但甲○○簽的是自己的名字，我們就認為甲○○涉嫌
    重大，……抓到甲○○後，還沒有做筆錄前，有請林宜錫指
    認甲○○是不是就是委託他領取包裹的那個人，林宜錫說不
    是，我們即認為還有別的共犯，……甲○○供出他之前所領
    收件人為『張明傑』的包裹，是乙○○叫他領的，他領到後
    ，也是交給乙○○，這次沒有領到的包裹，也是乙○○授意
    他去領的，只是甲○○後來沒有去領……因此認為乙○○涉
    嫌重大。」等情，業經法務部調查局航業海員調查處調查員
    陳朝維於原審到庭證述明確（見原審卷第64、65頁），復經
    另名調查員張和平確認無誤（見原審卷第68至73頁），2證
    人並均表示，其等並未對被告實施通訊監察（見原審卷第73
    頁），是本案所以鎖定被告，實係基於甲○○之說詞，而非
    在上開包裹之寄送、領取過程，查到與被告有何關連。經對
    本案相關證人即甲○○租屋處大樓警衛蔡鴻淵（見第15262
    號偵查卷第26至28、30、31頁；原審另案卷第53至62頁）、
    房東陳儀羚（見第15262號偵查卷第18至20頁；原審另案卷
    第63至66頁）、計程車司機林宜錫（見第15262號偵查卷第
    14 至17頁，按：林宜錫所述交代其領包裹人之人，特徵與
    被告不符，故公訴人認另有他人）、甲○○原指為與被告共
    同委請其代收包裹（嗣又改口與之無關）之張茗傑（見第
    15262 號偵查卷第38、39頁；原審另案卷第193至200頁）、
    被告之妻謝茹萍（見第22374號偵查卷第50、51頁）等人查
    證，各證人除均否認自己涉犯本案外，其等所述內容，完全
    未提及被告與本案有何關連。而調取甲○○、陳儀羚使用之
    行動電話及林宜錫指為委請其代領如附表編號2所示包裹之
    人所留號碼0000000000號行動電話之申請及通聯資料（見第
    1794號偵查卷第55頁；原審另案卷第100至179頁）核對，亦
    未查到相關證據足認被告涉犯本案。證人陳朝維並表示，事
    後監聽甲○○之行動電話，未發現被告與甲○○之間有聯絡
    （見原審卷第66頁）。陳朝維雖提及其等查緝被告過程中，
    發現疑似被告使用之號碼0000000000號行動電話，有撥打至
    馬來西亞之通話紀錄云云（見原審卷第65頁），然該支電話
    聲請人為被告之妻謝茹萍，為謝茹萍所自承（見第22374號
    偵查卷第51頁），是否為被告所使用，並非無疑，陳朝維復
    表示：因無與國際刑警組織聯絡管道，並未查證該支電話所
    撥打那支馬來西亞電話使用人，不知道該支馬來西亞電話使
    用人的實際背景，也無法確定該支電話是販毒集團的電話等
    語（見原審卷第67頁），自難逕以此通話紀錄，即認定被告
    私運毒品入臺。是遍查全案卷證資料，除甲○○於警、偵訊
    及本院另案審理時之說詞外，尚查無被告與如附表所示包裹
    具關連性之直接證據。
  (二)公訴人雖以甲○○於警、偵訊及原審另案審理時之說詞，架
    構被告涉犯如附表編號1、編號2部分之犯罪情節，然甲○○
    之說詞，卻有諸多瑕疵。蓋甲○○於警詢時，原稱：「88年
    間，在桃園監獄少年觀護所入監服刑期間，認識『張名傑（
    按：即張茗傑）』……出獄後……『張名傑』介紹我認識也
    是一直無業的乙○○……約在94年11月27或28日那天，『張
    名傑』主動打電話給我表示：他有1件事要找我幫忙……當
    面再告訴我。約隔3、4天後，乙○○打電話給我約我見面，
    我剛好在同安街家中，故請他來家中談，乙○○來我家告訴
    我是『張名傑』叫他來的，邱某並表示『張名傑』有1件包
    裹要寄到我租屋處所來，叫我替他們收領。……我確實在94
    年12月10日替『張名傑』及乙○○收領那件包裹，收領後，
    我先打電話告訴乙○○，並依邱某指示將這件外包裝書寫『
    張明傑』收之包裹提到14樓乙○○住處，因邱某不在家，故
    交給邱某老婆。而約1星期後左右，邱某又打電話給我表示
    ：『這幾天還有1個包裹會寄到我租屋處……叫我記得去收
    ，收領後還是跟上次一樣交給他』，我表示我這幾天可能會
    和我女友出去，恐怕無法領，我就告訴他只要向警衛表示是
    我授權他來領就可以了……。」（見第22374號偵查卷第6、
    7 頁）云云，亦即本案是張茗傑先開口要其幫忙，接著由被
    告與之聯絡，其領得如附表編號1所示之包裹後，乃交給被
    告之妻謝茹萍，如附表編號2所示之包裹，則與其無關。然
    甲○○此一說詞，非僅為謝茹萍、張茗傑所駁斥，其於偵訊
    時，亦改稱領取如附表編號1所示之包裹後，係直接交給被
    告，而非被告之妻謝茹萍（見第22374號偵查卷第64頁）；
    於原審法院另案審理時，並翻稱：本案與張茗傑無關，是被
    告要其去領前揭包裹（見原審法院另案卷第197、198頁），
    己身說法同樣前後不一。更甚者，甲○○於上開案件上訴至
    本院後，完全推翻先前說法，稱：「（問：包裹是怎麼回事
    ？）1個朋友領去的。綽號阿彬，我們都叫他彬哥，他叫我
    領，行動電話忘記了，約3、40歲，住桃園市那邊。」、「
    （問：究竟何人請你代收包裹？）阿彬。」（見本院95年度
    上訴字第3054號卷第45、48頁）；至原審具結作證時，再次
    表示是朋友阿彬要其去領包裹，並表示說法所以不同，乃是
    因先前想脫罪，才會那樣說（見原審卷第94、95頁），說詞
    嚴重矛盾。另，依甲○○上開警詢時之說法，被告曾於94年
    12月初與其電話聯絡，其於原審法院另案審理時，並稱：「
    乙○○在包裹到達的前3天，用0000000000的電話打電話給
    我的手機說包裹來了，要幫他領。」（見原審法院另案卷第
    206 頁），上開電話是否確為被告所使用，在無其他證據足
    以佐證情形下，已非無疑，核對甲○○使用之電話通聯紀錄
    （見原審法院另案卷第162至167頁），該電話與甲○○之電
    話通話時間，係於94年12月19日至22日間，所稱之聯絡時間
    ，亦與客觀事實不符。再者，甲○○曾提及其所以承租桃園
    縣桃園市○○○路○段200之9號10樓，是因被告之介紹乙節
    （見原審法院94年度聲羈字第959號卷第11頁），亦為被告
    所否認，此與甲○○於警詢時陳稱被告打電話來向其表示（
    依其語意，乃甲○○出獄後，第1次與被告接觸），有包裹
    要寄至其租屋處（即被告與其電話聯絡前，已承租該房屋）
    之說法互核，亦相捍格，而證人陳儀羚、蔡鴻淵作證時，均
    僅提到甲○○自己前往詢問是否有房屋出租，而未敘及被告
    有出面或介入（見原審法院另案卷第54、63頁），甲○○此
    部分說詞是否屬實，也有疑問。衡酌甲○○於警詢時之說詞
    ，原係全盤否認，事後固坦承領取如附表編號1所示之包裹
    ，又刻意撇清與如附表編號2所示包裹之關係，確有意圖脫
    罪之意，則其係為卸責而為不實陳述之說法，尚非全然無據
    。甲○○原為被告身分，與本案具有利害關係，非無為求脫
    罪任意飾詞卸責之可能，其上開說詞，既有諸多瑕疵，而於
    警、偵訊及本院另案審理時之說詞，復未經具結及被告之彈
    劾，自難逕據為不利被告之認定。
  (三)至如附表編號3所示私運第三級毒品愷他命入臺之犯行部分
    ，證人張和平於原審審理時證稱：「（檢察官問：如附表編
    號3所示之包裹，如何認定與乙○○有關？）這件文山區○
    ○路的包裹與前述林宜錫要收的包裹是同樣時間寄達臺灣，
    寄件人地址、筆跡、收件人姓名都相同，我們認為是同1集
    團所為，因為甲○○的條件，不可能是單1貨主，甲○○亦
    供稱受乙○○指使，而且乙○○屢拘不到，乙○○生活豪奢
    ，出入雙Ｂ轎車，謝茹萍亦供稱他沒有正當工作，我們從經
    驗法則認為乙○○應係本販毒集團的成員，所以才作如此認
    定。」（見本院卷第70頁），然嗣又稱：「（辯護人問：在
    臺北市○○區○○路地址的實際居住，你們有無查訪？情形
    為何？）有查訪，並且製作筆錄，實際居住人高正傳說不知
    為何會有這樣的包裹寄來，他也不認識張明傑，因為我們查
    不到其他證據，只好作罷，但我們海調處碰過很多這樣的例
    子，類似的案件，都是海關查到有毒品後，移交給我們偵辦
    ，有時候可能是附近的鄰居所為，有時候是對方有警覺不願
    意收，只要沒收，我們就沒有辦法進行下一步的動作，而且
    監聽亦沒有效果。」、「（辯護人問：你們有無實際查核文
    山區○○路該址實際居住人高正傳及其家人相關背景？）我
    們有查過。」、「（辯護人問：查到的背景，是否有與乙○
    ○有牽連？）目前查不到。」、「（辯護人問：有無查過該
    址附近鄰居與乙○○有牽連？）沒有查，也無法查。」、「
    （辯護人問：郵差送包裹到景興路的時候，該址或該址附近
    有無可疑人物？）當天由我負責在景興路伺機逮捕，但沒有
    發現任何可疑的人物，雖然我有懷疑屋主高正傳頻頻探頭出
    來看郵差來了沒有，但這只是我的猜測，而且高正傳的職業
    後來才知道是公賣局退休的，應該不會涉案。」等語（見原
    審卷第71、72頁），故就現有證據，尚難遽認如附表編號3
    所示之包裹，與被告有何直接關連。至證人張和平所稱「經
    驗法則」即被告生活豪奢，沒有工作，出入卻是雙Ｂ轎車代
    步部分，於辯護人詰問時，張和平亦坦承，其等並未查詢過
    被告的雙Ｂ轎車，究竟是何人所有及來源，該車的詳細年份
    亦不知道等語（見原審卷第71頁），則據此推論被告涉犯本
    案，顯過於速斷。再就收貨方即如附表編號3所示寄送地點
    之屋主說詞為查證，證人高正傳證稱：「94年12月20日傍晚
    6時許，確實有郵務人員持該件包裹至我住處投遞，並詢問
    我1件『張明傑』的包裹，但我很明確的告訴郵務人員，我
    這裡姓高，不是張明傑，而我也不認識也未聽過張明傑這個
    名字，所以未收領這件包裹，……我事後也向我家人包括兒
    子等（詢問），但他們都表示不認識張明傑，亦沒有任何人
    委託他們代領這件包裹。」（見第15262號偵查卷第35頁）
    ，與張和平上開說詞相吻合，無法供為進一步查明被告與如
    附表編號3所示之包裹有何關連性之依據。兼之，倘公訴人
    所架構之犯罪事實為真，被告已大費周章事先安排甲○○代
    為收受如附表編號1、編號2所示之包裹，是否需要就如附表
    編號3所示之包裹，另寄不同地點，增加取貨之成本及風險
    ，亦有疑義。據此，就本案查獲時之現場情形及現有證據，
    尚難逕認私運如附表編號3所示之包裹入境臺灣之犯行，是
    被告所為。
四、綜上所述，公訴人以甲○○於警、偵訊及原審法院另案審理
    時之說詞，及如附表編號2所示之包裹乃係第三級毒品愷他
    命，架構被告涉犯私運如附表編號1、編號2所示包裹入境臺
    灣之情節，然甲○○之說詞，有前述之諸多瑕疵，而遍查全
    卷，並無其他相關證據足以證明被告涉犯此部分犯行，積極
    證據顯有不足；又公訴人以如附表編號3所示之包裹經鑑定
    結果，同為第三級毒品愷他命，寄件人與如附表編號2所示
    之包裹相同，收件人亦是記載為「張明傑」，進而認定私運
    如附表編號3所示包裹入臺之犯行，亦是被告所為，惟私運
    如附表編號2所示之包裹入境臺灣之行為，無從認定是被告
    所為，已如前述，復查無其他證據足以證明被告此部分犯行
    ，自難僅憑臆測，認定如附表編號3所示之包裹，與被告具
    有關連。從而，本案既無積極證據足以證明被告涉有上開犯
    行，依據前開說明，即應為有利被告之認定，而應為無罪之
    諭知。
五、原審以無具體證據足資證明被告確有公訴意旨所指之犯行，
    而諭知無罪之判決，經核洵無違誤。檢察官上訴意旨以本案
    之共犯甲○○歷次於警詢、偵訊、法院審理時，均稱係被告
    要求其領取海洛因包裹。其於警詢時稱：「88年間，在桃園
    監獄少年觀護所入監服刑期間，認識『張名傑（按：即張茗
    傑）』……出獄後……『張名傑』介紹我認識也是一直無業
    的乙○○……約在94年11月27或28日那天，『張名傑』主動
    打電話給我表示：他有1件事要找我幫忙……當面再告訴我
    。約隔3、4天後，乙○○打電話給我約我見面，我剛好在同
    安街家中，故請他來家中談，乙○○來我家告訴我是『張名
    傑』叫他來的，邱某並表示『張名傑』有1件包裹要寄到我
    租屋處所來，叫我替他們收領。……我確實在94年12月10日
    替『張名傑』及乙○○收領那件包裹，收領後，我先打電話
    告訴乙○○，並依邱某指示將這件外包裝書寫『張明傑』收
    之包裹提到14樓乙○○住處，因邱某不在家，故交給邱某老
    婆。而約1星期後左右，邱某又打電話給我表示：『這幾天
    還有1個包裹會寄到我租屋處……叫我記得去收，收領後還
    是跟上次一樣交給他』，我表示我這幾天可能會和我女友出
    去，恐怕無法領，我就告訴他只要向警衛表示是我授權他來
    領就可以了……。」（見第22374號偵查卷第6、7頁）等語
    ，亦即本案是張茗傑先開口要其幫忙，接著由被告與之聯絡
    ，其領得如附表編號1所示之包裹後，乃交給被告之妻謝茹
    萍雖甲○○於上開案件上訴至臺灣高等法院後，完全推翻先
    前說法，稱：「（問：包裹是怎麼回事？）1個朋友領去的
    。綽號阿彬，我們都叫他彬哥，他叫我領，行動電話忘記了
    ，約3、40歲，住桃園市那邊。」、「（問：究竟何人請你
    代收包裹？）阿彬。」（見本院95年度上訴字第3054號卷第
    45、48頁），然此應僅係甲○○擔心遭致被告報復，進而迴
    護被告之詞，應以警詢時所述為真。再者，甲○○曾提及其
    所以承租桃園縣桃園市○○○路○段200之9號10樓，是因被
    告之介紹乙節（見原審法院94年度聲羈字第959號卷第11頁
    ），雖為被告所矢口否認，惟被告確實與其妻謝茹萍共同居
    住於桃園縣桃園市○○○路○段200之2號14樓，此處與甲○
    ○之租屋處為同一社區，據證人即曾履勘甲○○租屋處之法
    務部調查局航業海員調查處調查員張和平證述：「（問：當
    時乙○○住在亞曼尼社區，有無去注意乙○○住處與甲○○
    住處的距離遠近關係？）我們有留意，該社區只有一個大門
    出入，內部約有8、9棟大樓，甲○○與乙○○住不同棟，但
    是透過刷卡都可以在各棟自由進出。（問：從甲○○家到乙
    ○○家走路要多久？）我們有走過，我認為透過電梯，過去
    不用2分鐘。」足見甲○○陳稱係被告介紹伊至該處租屋，
    以利寄送包裹，亦合常情，否則以甲○○之經濟狀況，豈會
    選擇此一高價住宅區之房屋承租僅為供與女友同居之用？甲
    ○○此部份之證述，實難憑空杜撰，亦不可能如此巧合，已
    甚明矣等語。惟查：林明志所稱其係經張明傑介紹認識被告
    乙○○，嗣由被告乙○○代張明傑出面要其幫忙，請託代領
    寄到桃園市○○○路○段200之9號10樓為收件處張明傑名義
    附表一所示包裹，其收領後，依乙○○指示送到乙○○住處
    轉交乙○○之妻謝茹萍收受一節，為被告乙○○及證人張明
    傑、謝茹萍所否認。另所稱附表二所示之包裹，係被告乙○
    ○於包裹到達前三天，用0000000000門號之行動電話聯絡代
    領，因其要和女友外去，而再授權被告乙○○代領一節，惟
    據證人即出面代領附表二包裹之計程車司機林宜錫雖證稱確
    係受人委託代領，然並未指稱係被告乙○○委託其出面代領
    包裹，且關於甲○○所稱係由乙○○在包裹送達前三天事先
    以0000000000行動電話聯絡，然經核卷附甲○○所使用0000
    000000行動電話門號，在該包裹於94年12月17日為海關查獲
    或於94年12月20日送達大興西路前之三天，即94年12 月14
    日或94年12月17日，並無兩門號行動電話之通聯紀錄，且經
    核本案全卷被告乙○○及其妻謝茹萍之行動電話係00000000
    00、0000000000及證人林宜錫稱委請其代領包裹之人所留之
    0000000000號亦均無該時段相關之通聯紀錄，而0000000000
    門號，究係何人使用，是否被告乙○○所使用，並未據公訴
    人舉證證明，至於附表三之包裹，收件處在台北市文山區，
    亦無證據證明與被告有何關連性，經詳閱全案卷證除共犯甲
    ○○在另案未經具結交互詰問之審判外陳述，均無任何補強
    證據以為證明。而證據之取捨與證據之證明力如何，均屬事
    實審法院得自由裁量、判斷之職權，茍其此項裁量、判斷，
    並不悖乎通常一般人日常生活經驗之定則或論理法則，又於
    判決內論敘其何以作此判斷之心證理由者，即不得任意指摘
    其為違法。茲原判決已詳敘就卷內證據調查之結果，而為綜
    合判斷、取捨，認公訴人所提證據均不足證明被告有公訴人
    所指之犯行，其得心證的理由已說明甚詳，且所為論斷從形
    式上觀察，亦難認有違背經驗法則、論理法則，或有其他違
    背法令之情形，自不容任意指為違法。公訴人提起上訴，仍
    執前開情詞而為爭執，並對於原審取捨證據及判斷其證明力
    職權之適法行使，仍持己見為不同之評價，而砌詞指摘原判
    決不當，亦難認有理由，應予以駁回。
據上論斷，應依刑事訴訟法第368條，判決如主文。
本案經檢察官黃全祿到庭執行職務。
中　　華　　民　　國　　96　　年　　8 　　月　　31　　日
　　　　　　　　　刑事第五庭審判長法　官  吳  敦
  　　　　　　　　　　　　　　　　法  官  陳祐治
        　　　　　　　　　　　　　法  官  吳啟民
以上正本證明與原本無異。
檢察官如不服本判決，應於收受送達後十日內向本院提出上訴書
狀，其未敘述上訴之理由者並得於提起上訴後十日內向本院補提
理由書（均須按他造當事人之人數附繕本）。
                                  書記官  江采廷
中　　華　　民　　國　　96　　年　　9 　　月　　4 　　日
附表：
┌──┬──────┬───────┬─────┬─────┬───────┬───────────┐
│編號│領取包裹時間│包裹寄送之地點│包裹收件人│實際領取人│包  裹  內  容│備                  註│
├──┼──────┼───────┼─────┼─────┼───────┼───────────┤
│ 1  │94年12月10日│桃園縣桃園市大│「張明傑」│甲○○    │不詳          │公訴人認：被告等人寄此│
│    │            │興西路2 段200 │          │          │              │包裹，係為確認此種方式│
│    │            │之9 號10樓（林│          │          │              │可成功收取包裹。      │
│    │            │明吉租屋處，屋│          │          │              │                      │
│    │            │主為陳儀羚）  │          │          │              │                      │
├──┼──────┼───────┼─────┼─────┼───────┼───────────┤
│ 2  │94年12月20日│同上          │「張明傑」│林宜錫（計│第三級毒品愷他│公訴人認：甲○○當日有│
│    │            │              │          │程車司機）│命19盒（驗餘合│事外出，交待大樓警衛蔡│
│    │            │              │          │          │計淨重7039.88 │鴻淵寄至其所承租上開處│
│    │            │              │          │          │公克，包裝紙盒│所之包裹可由他人代領，│
│    │            │              │          │          │總重約820.00公│被告遂令年籍不詳之人，│
│    │            │              │          │          │克，見內政部警│在桃園縣龜山鄉○○路段│
│    │            │              │          │          │政署刑事警察局│與優美街口，攔叫不知情│
│    │            │              │          │          │95年3 月16日刑│而駕駛營業用小客車之林│
│    │            │              │          │          │鑑字第09500209│宜錫，以新臺幣1,000 元│
│    │            │              │          │          │08號鑑定書）  │之代價，要求林宜錫至上│
│    │            │              │          │          │              │址代領包裹，並留下記載│
│    │            │              │          │          │              │「大興西路2 段200-9 號│
│    │            │              │          │          │              │10樓、張明傑、00000000│
│    │            │              │          │          │              │14」之字條，交待林宜錫│
│    │            │              │          │          │              │領取該包裹後，送至桃園│
│    │            │              │          │          │              │縣桃園市○○○○道附近│
│    │            │              │          │          │              │之阿囉哈客運站。      │
├──┼──────┼───────┼─────┼─────┼───────┼───────────┤
│ 3  │94年12月20日│臺北市文山區景│「張明傑」│屋主高正傳│第三級毒品愷他│公訴人認：被告因事跡敗│
│    │            │興路279 號2 樓│          │拒收      │命16包（合計淨│露逃逸，放棄前往臺北市│
│    │            │（屋主為高正傳│          │          │重5928.33 公克│文山區○○路279 號2 樓│
│    │            │）            │          │          │，空包裝總重12│領取包裹。            │
│    │            │              │          │          │8.62公克，見法│                      │
│    │            │              │          │          │務部調查局95年│                      │
│    │            │              │          │          │12月25日調科壹│                      │
│    │            │              │          │          │字第0952221421│                      │
│    │            │              │          │          │0 號鑑定書）  │                      │
└──┴──────┴───────┴─────┴─────┴───────┴───────────┘
